臺灣苗栗地方法院刑事判決　　　　　　 100年度簡上字第65號
上　訴　人
即　被　告　何雪梅
上列上訴人即被告因竊盜案件，不服本院民國100 年5 月27日10
0 年度苗簡字第428 號第一審簡易判決（檢察官聲請簡易判決處
刑案號：100 年度偵字第766 號、第1016號），提起上訴，本院
管轄之第二審合議庭判決如下：
    主      文
上訴駁回。
    事實及理由
一、本案經本院審理結果，認第一審判決認事用法及量刑均無不
    當，應予維持，除引用法條部份應補充刑法第41條第8 項、
    第51條第5 款外，其餘均引用第一審判決書及檢察官聲請簡
    易判決處刑書記載之事實、證據及理由（如附件）。
二、本件上訴意旨略以：其因為身上忘了帶錢，所以要回家拿錢
    來付帳，並沒有將物品佔為己有之意圖，且明知店內有監視
    錄影，豈有如此笨得將機車放置於門口，給予商店錄影存證
    之道理，其並沒有竊取的意圖、動機，請改判無罪等語。
三、經查：
  (一)關於本件犯罪事實，已據證人林淑琴、黃育德、呂慧玉分別
    於警詢及偵查中指訴甚詳，且7-11頤和門市99年7 月28日失
    竊案會報、監視錄影翻拍照片（共35張）、監視錄影光碟各
    1 份附卷足憑。是本案事證明確，上訴人上開竊盜犯行，洵
    堪認定，應予以依法論科。
  (二)按法官於有罪判決中，究應如何量處罪刑，為實體法賦予審
    理法官裁量之刑罰權事項，法官行使此項裁量權，自得依據
    個案情節，參諸刑法第57條所定各款犯罪情狀之規定，於該
    法定刑度範圍內，基於合義務性之裁量，量處被告罪刑；又
    刑之量定係事實審法院得自由裁量之事項，若其未有逾越法
    定刑之範圍，且亦非明顯違背正義者，即不得遽指為違法（
    最高法院76年度臺上字第4984號判決意旨可資參照）。次按
    刑罰之量定，固屬法院自由裁量之職權行使，但仍應審酌刑
    法第57條所列各款事由及一切情狀，為酌量輕重之標準，並
    非漫無限制；在同一犯罪事實與情節，如別無其他加重或減
    輕之原因，下級審法院量定之刑，亦無過重或失輕之不當情
    形，則上級審法院對下級審法院之職權行使，原則上應予尊
    重（最高法院85年度臺上字第2446號判決意旨可資參酌）。
  (三)從而，法律固賦予法官自由裁量權，但此項裁量權之行使，
    並非得以任意或自由為之，仍應受一般法律原則之拘束，必
    須符合法律授權之目的，並受法律秩序之理念、法律感情及
    慣例所規範，法官量刑權雖係受法律拘受之裁量原則，但其
    內涵仍將因各法官之理念、價值觀、法學教育背景之不同而
    異，是以自由裁量之界限仍難有客觀之解答，端賴法官於個
    案審判時，依個案事由加以審酌，若無裁量濫用情事，難謂
    有不當之處。
  (四)經查，原審量刑已說明其審酌被告犯罪之目的、動機、手段
    、所竊取之物、價值、犯後態度、所生之危害、生活狀況、
    智識程度及檢察官對於被告2 次犯行，聲請各處有期徒刑陸
    月等一切情狀，量處如主文所示之刑，併諭知易科罰金之折
    算標準等情；是原審量處被告各有期徒刑6 月，應執行有期
    徒刑8 月，如經易科罰金折算後，亦難謂顯不相當，故原審
    之量刑難認有何裁量濫用之情事。從而，原審既已審酌本案
    一切情狀予以量刑，且其認事用法均無違誤，本院管轄第二
    審之合議庭原則上即應予以尊重。綜上，原審依據具體個案
    予以量刑，於法尚無不合，其量刑已屬妥適，且其刑罰裁量
    權之行使亦無違法不當之處；至於被告另辯稱其並無竊盜意
    圖、動機，惟因犯罪動機因人而異，不同情境下可能之行為
    決定亦有所不同，尚難憑空以動機問題即無視於上開相關事
    證及合理認定依據。是本件原審所為有罪判決，應予維持，
    被告上訴空言否認犯罪，為無理由，應予駁回。
  (五)被告經合法傳喚，無正當理由未到庭，爰不待其陳述逕行判
    決。
四、據上論斷，應依刑事訴訟法第455 條之1 第1 項、第3 項、
    第371 條、第373 條、第368 條，判決如主文。
本案經檢察官盧明軒到庭執行職務。
中    華    民    國   100    年    10    月    27    日
                  刑事第一庭  審判長法  官  柳章峰
                                    法  官  林大為
                                    法  官  許蓓雯
以上正本證明與原本無異。
不得上訴。
                                    書記官  徐一夫
中    華    民    國   100    年    10    月    27    日
附錄本件論罪科刑法條：
中華民國刑法第320條
意圖為自己或第三人不法之所有，而竊取他人之動產者，為竊盜
罪，處5  年以下有期徒刑、拘役或 5 百元以下罰金。